臺灣臺中地方法院刑事判決　　　　　　　 95年度易字第2451號
公　訴　人　臺灣臺中地方法院檢察署檢察官
被　　　告　甲○○
　　　　　　乙○○
選任辯護人　陳國華律師
上列被告等因加重竊盜案件，經檢察官提起公訴（九十五年度偵
字第一五一八六號）及移送併案審理（九十五年度偵字第一九八
三九號、九十五年度偵字第二一八五三號），本院判決如下：
    主    文
甲○○連續攜帶兇器竊盜，累犯，處有期徒刑壹年月，扣案之
Ｔ型扳手壹支均沒收；又共同攜帶兇器竊盜，累犯，處有期徒刑
壹年，扣案之Ｔ型扳手壹支，沒收；應執行有期徒刑貳年，扣案
之Ｔ型扳手壹支，沒收。
乙○○共同攜帶兇器竊盜，累犯，處有期徒刑壹年，扣案之Ｔ型
扳手壹支，沒收。
    犯罪事實
一、甲○○前因違反妨害兵役治罪條例案件，經臺灣南投地方法
    院判處有期徒刑二月確定，於民國九十四年三月二十八日易
    科罰金執行完畢；乙○○前於九十一年間因犯傷害、妨害自
    由等罪，經本院分別判處有期徒刑六月、四月、三月，應執
    行有期徒刑十月確定，於九十二年二月二十四日易科罰金執
    行完畢。詎其甲○○、乙○○二人均不知悔誤，而為下列竊
    盜行為：
  (一)甲○○基於意圖為自己不法所有之概括犯意，並與戊○○（
    另經臺灣高等法院臺中分院判決應執行有期徒刑一年六月確
    定）共同基於意圖為自己不法所有之竊盜犯意連絡，於九十
    五年五月二十二日凌晨四時許，在臺中市○○路與青海路口
    附近，由戊○○把風，甲○○徒手下手，共同竊取莊燕燕所
    有車牌號碼○六三一－ＬＡ號自用小客車一輛。
  (二)甲○○承前開竊盜之概括犯意，獨自於九十五年六月五日二
    十三時，在臺中市○○路一段二一三號前，持型尖、質地堅
    硬，客觀上可作為兇器之螺絲起子一支（未扣案），擊破詹
    銘烜所有停放該處車牌號碼ＤＵ－七○二○號自用小客車之
    右前車窗玻璃（毀損車窗部分未據詹銘烜告訴）後，入內行
    竊該車內之汽車音響一組、測速器一個，得手後隨即離去現
    場。
  (三)甲○○復基於前開竊盜之概括犯意，獨自於九十五年六月六
    日十九時，在臺中市○○區○○路一一○之三六號前，持質
    地堅硬，客觀上可作為兇器之Ｔ型扳手一支，擊破陳玟妤所
    有停放該處車牌號碼六五二七－ＮＳ號自用小客車之右前車
    窗玻璃（毀損車窗部分未據陳玟妤告訴）後，入內欲行竊該
    車，惟因無法啟動該車而未遂。
  (四)甲○○另因乙○○於九十五年七月上旬某日表示甲○○如竊
    取並交付豐田廠牌、銀白色、排氣量為二六九四ＣＣ之特定
    型式車輛，其即以新臺幣（下同）三萬元之代價向甲○○購
    買，甲○○與戊○○二人另起犯意，並與乙○○三人共同基
    於意圖為自己不法所有之竊盜犯意聯絡，由甲○○、戊○○
    二人於九十五年七月十日凌晨四時五十分，在臺中市○○路
    與向上路口，覓得乙○○所指定型式之車輛後，隨即由甲○○負責持型尖且質地堅硬，客觀上足以作為兇器之Ｔ型扳手
    一支撬開門鎖後行竊，戊○○則負責在場把風，以此方式共
    同竊得丁○○所有停放該處之車牌號碼一九五一－ＰＲ號自
    用廂型小客車，得手後，由甲○○開竊得之贓車，戊○○則
    開另一輛車牌號碼不詳之自用小客車尾隨在後，一同前往乙○○所指示位在臺中市○○路○段五三三之一號之「傑聯汽
    車修配廠」（下稱傑聯修配廠），將竊得之該輛車牌號碼一
    九五一－ＰＲ號贓車交付乙○○。嗣經警於九十五年七月十
    日八時，在臺中市○○路○段五三三之一號傑聯修配廠查獲
    ，並扣得甲○○所有作為竊取該車之Ｔ型扳手一支。
二、案經臺中市警察局第六分局、臺中市警察局第四分局分別報
    請臺灣臺中地方法院檢察署檢察官偵查起訴，及臺中市警察
    局第四分局報請同署檢察官移送併案審理。
    理    由
一、訊據被告甲○○犯罪事實欄一、(二)、(三)、(四)所示竊盜犯罪事
    實均坦承不諱，惟矢口否認有何犯罪事實欄一、(一)所示與共
    同被告戊○○共同竊取車牌號碼○六三一－ＬＡ號自用小客
    車之犯行，辯稱：伊並未與共同被告戊○○共同竊取車牌號
    碼○六三一－ＬＡ號自用小客車，是員警要伊再背其他的案
    件，伊確實沒有與被告戊○○共同竊取車牌號碼○六三一－
    ＬＡ號自用小客車，在檢察官內勤訊問時會坦承這件竊盜案
    ，係為換取交保之機會，所以才在檢察官內勤訊問時，就員
    警詢問筆錄及檢察官訊問時對犯罪事實均加以坦承云云；另
    被告乙○○則矢口否認有何與被告甲○○、戊○○共同行竊
    車牌號碼一九五一－ＰＲ號自用小客車之事實，辯稱：伊並
    未叫被告甲○○、戊○○去偷車，該車是被告甲○○說是銀
    行的貸款車要賣伊，白天怕被拖走所以才會半夜開來，車牌
    是伊拔走，是怕車子修理好後被告甲○○沒付錢就把車開走
    ，伊並無與被告甲○○、戊○○共同竊盜云云。然查：
  (一)被告甲○○前揭犯罪事實欄一、(二)、(三)、(四)所示之犯罪事實
    ，業據被告甲○○自白不諱，並經被害人丁○○、詹銘烜、
    陳玟妤分別於警詢，及證人湯添智於警詢及檢察官偵查中證
    述明確，且有臺中市警察局車輛失竊證明單一份、臺中市警
    察局車輛協尋、車牌遺失（尋獲）通報單一份、現場圖一份
    、贓物認領保管單一份、照片五張、內政部警政署刑事警察
    局鑑驗書二份、臺中市警察局第五分局受理刑事案件報案三
    聯單一份、臺中市警察局第六分局何安派出所員警職務報告
    書一份、臺中市警察局第四分局大墩派出所受理各類案件紀
    錄表一份、臺中市警察局第四分局受理刑事案件報案三聯單
    一份及照片三張附卷可稽，復有Ｔ型扳手一支扣案可佐，被
    告甲○○此部分自白核與事實相符，其犯行均堪認定。
  (二)被告甲○○雖辯稱其並無與共同被告戊○○共同竊取車牌號
    碼○六三一－ＬＡ號自用小客車等語。惟查：(1)被告甲○○
    於警詢及檢察官於九十五年七月十日內勤訊問時，就此部分
    犯罪事實均坦承不諱，且據證人丙○○於本院審理時證述明
    確，雖證人丙○○於九十五年十月十九日本院審理時證稱被
    告甲○○、戊○○二人於警詢所述係白色喜美車型，而與被
    害人莊燕燕實際遭竊之車輛為銀色豐田車輛不符，然證人丙○○於本院審理程序作證時，距查獲時已經逾三個月餘，何
    以能明確記憶查獲當時被告甲○○、戊○○二人所供述竊取
    之車輛？況一般員警經辦的案件繁多，又何以能鉅細靡遺記
    住每個案件的細節？自應以經過被告甲○○、戊○○確認後
    之警詢、偵查筆錄之記載為準，即被告甲○○與共同被告戊○○二人所供該時間、地點竊得之車輛應係銀色豐田之車輛
    無訛。(2)且查，依卷附之共同被告戊○○所有電話號碼00
    00000000號行動電話、被告甲○○所有電話號碼0
    000000000號行動電話之通聯紀錄所示，共同被告
    戊○○於九十五年五月二十二日九時五十六分、九時五十七
    分、十時二十五分、十一時八分，其通訊服務基地臺位置分
    別在：雲林縣元長鄉、土庫鎮、彰化縣溪洲鄉○○路、臺中
    市○區○○路一段等地點，被告甲○○於九十五年五月二十
    二日四時三十八分、十一時九分之基地臺位置在：臺中市○○路○段三○六號、臺中市○區○○路一段，而期間基地臺
    位置依序歷經：彰化縣溪湖鎮、埤頭鄉、溪洲鄉、雲林縣口
    湖鄉、東勢鄉、四湖鄉、褒忠鄉、臺中縣烏日鄉、臺中市北
    屯區等，有通聯資料二份在卷可佐，則以被告甲○○及共同
    被告戊○○二人之通聯資料有時間、地點上之密接，可合理
    推論被告甲○○與共同被告戊○○二人自九十五年五月二十
    二日清晨起至中午均在一起，且其行程從臺中市○○路向南
    行駛至雲林縣口湖鄉後，再返回臺中市○區○○路附近。又
    被告甲○○與共同被告戊○○二人於警詢、偵查中供稱車牌
    號碼○六三一－ＬＡ號自用小客車係於九十五年五月二十二
    日四時，在臺中市○○路與青海路竊取，得手後旋至雲林縣
    口湖鄉臺六一線快車道下，出售給「老二」之男子變現等語
    ，觀諸車輛失竊的地點、銷贓處所，與被告甲○○、共同被
    告戊○○二人當天行程大致相符，被告甲○○與共同被告戊○○二人於警詢、偵查中所供，應與事實相符，被告甲○○
    於本院審理中辯稱為換取交保機會而配合坦承等情，無非係
    事後飾責之詞，顯不足信。且據共同被告戊○○於於警詢、
    檢察官偵查中及原審審理時供陳明確，並據被害人莊燕燕於
    警詢證述明確，且有車籍作業系統－查詢認可資料一份、車
    輛竊盜、車牌失竊資料個別查詢報表－查詢車輛認可資料一
    份、臺中市警察局車輛協尋電腦輸入單一份在卷可佐，且被
    告甲○○與共同被告戊○○共同竊取車牌號碼○六三一－Ｌ
    Ａ號自用小客車之犯罪事實，臺灣高等法院臺中分院亦同此
    認定，有臺灣高等法院臺中分院九十六年度上易字三二號判
    決附卷可參，被告甲○○所辯並無足採，事證明確，其與戊○○此部分竊盜犯行亦堪認定。
  (三)被告乙○○雖辯稱其並未叫被告甲○○偷車云云。惟查，證
    人即被告甲○○於檢察官偵查中及本院審理時結證稱：車牌
    號碼一九五一－ＰＲ號自用廂型小客車係其拿Ｔ型扳手偷的
    ，被告戊○○則在場把風，該輛車是綽號「米糕」之被告乙○○於九十五年七月初即案發前二、三天打電話給其，告知
    要其偷的車種及顏色，當時有約定偷到後被告乙○○要給其
    三萬元，並且被告乙○○有說其偷到車後要打電話給他，他
    再告訴其要將車牽到何處，其於九十五年七月十日當天偷到
    車牌號碼一九五一－ＰＲ號自用廂型小客車後，有用其的電
    話號碼0000000000號行動電話打給被告乙○○的
    電話號碼為○九三八開頭的行動電話，該車偷到後，其就將
    車開到傑聯修配廠，車子是被告乙○○叫其偷的，其將贓車
    開到傑聯修配廠時，被告乙○○已在傑聯修配廠，原來有約
    好被告乙○○在當天要給其三萬元，但後來出事，所以錢也
    沒有拿到，被告乙○○會找上其是因為其等有共同的朋友，
    且被告乙○○知其有門路，所以要其幫他偷一部車等語明確
    。另證人即共同被告戊○○於檢察官偵查中亦結證稱：車牌
    號碼一九五一－ＰＲ號自用小客車是被告甲○○拿Ｔ型扳手
    偷的，其則在場把風，該車是被告乙○○叫被告甲○○偷的
    ，車子偷到後由被告甲○○將車開到傑聯修配廠，其則開另
    一部車一起過去，到傑聯修配廠時，其是開另一部車在對面
    等被告甲○○，嗣後是其開車載被告甲○○離開傑聯修配廠
    的等語明確，並據被害人丁○○、黃宏家分別於警詢，證人
    湯添智於警詢及檢察官偵查中證述明確，且有臺中市警察局
    車輛失竊證明單一份、臺中市警察局車輛協尋、車牌遺失（
    尋獲）通報單一份、現場圖一份、照片五張、內政部警政署
    刑事警察局鑑驗書一份、贓物認領保管單一份、臺中市警察
    局第六分局何安派出所員警職務報告一份附卷可稽，復有Ｔ
    型扳手一支扣案可佐，足證確係被告乙○○與被告甲○○及
    共同被告戊○○共同行竊該車無誤。至被告乙○○雖辯稱其
    不知情，是被告甲○○告知要賣給其銀行的貸款車云云。惟
    查，被告乙○○於檢察官偵查中係供陳：當天是「小白」（
    即被告甲○○）打電話給其說他半夜車子壞掉找不到人修，
    所以其才介紹「小白」到那裡修，因為修配廠要其去才肯開
    門，所以其才過去傑聯修配廠等語，於本院審理時始改稱：
    該車是被告甲○○說要賣給其之銀行貸款車等語，前後所述
    不一，已屬有疑；且參以被告甲○○打電話給被告乙○○當
    時為凌晨四、五時，而被告乙○○尚可要被告甲○○駕駛該
    竊得之車牌號碼一九五一－ＰＲ號自用廂型小客車至傑聯修
    配廠，顯見該車並非完全不能發動使用，如須修車，衡情大
    可要被告甲○○於傑聯修配廠開始營業後再開至該處即可，
    何以被告乙○○在半夜時分特地要傑聯修配廠開門，僅係為
    使被告甲○○駕駛該竊得之車牌號碼一九五一－ＰＲ號自用
    廂型小客車先入內停放，且被告乙○○既可以在凌晨時分接
    獲被告甲○○電話後，立即幫忙被告甲○○找修車廠修理汽
    車，顯見其二人交情非淺，而如僅係幫被告甲○○找修車廠
    修車，且當時僅將該車停放在傑聯修配廠，並未為任何維修
    行為，又何來怕被告甲○○不付修理費之問題，況被告甲○○是否給付修理費用，係被告甲○○與傑聯修配廠間之問題
    ，亦與被告乙○○無關，何以係由被告乙○○當場拆除該車
    車牌取走，益見被告乙○○至該傑聯修配廠並非要該車修理
    使用甚明，被告乙○○所辯顯無足採。另證人黃宏家雖於警
    詢及檢察官偵查中分別證稱：傑聯修配廠之負責人曾祝華，
    被告乙○○是傑聯修配廠的客戶，當天是被告乙○○打電話
    給其說他喝醉酒車子有問題，要到其公司，希望其幫忙開門
    ，所以其才叫員工湯添智下樓開門等語。惟查，證人湯添智
    於檢察官偵查中結證稱：當天是證人黃宏家要其開門讓被告
    乙○○的車子進來，是被告乙○○拆白色廂型車的車牌，被
    告乙○○以前都沒有在修配廠內拆車牌過，且該白色廂型車
    開進來後，並無人交待要如何處理該車等語，是如當天被告
    乙○○打電話係要證人黃宏家特地在半夜開門讓其進入修車
    ，何以到場後並未指示證人該車何處待修，況該車牌號碼一
    九五一－ＰＲ號自用小客車係由被告甲○○自行駕駛前往，
    顯見並非無法啟動行駛之問題，又何以須在凌晨四、五時要
    證人黃宏家打開傑聯修配廠讓其將該車停放，且如被告乙○○所述其於半夜打電話係要證人黃宏家收受該車進行維修，
    衡情應係急於維修後以使用，何以被告乙○○僅係要求證人
    黃宏家開傑聯修配廠之廠房讓該車停放，而未要求證人黃宏
    家或湯添智就該車進行任何檢測維修之工作，況被告乙○○
    在傑聯修配廠內亦從未表示該車何處故障，益見被告乙○○
    所辯其僅係為幫忙被告甲○○修車而至傑聯修配廠，均與事
    實不符，核係畏罪卸責之詞，證人黃宏家所證被告乙○○所
    稱修車等語，核與常情未合，亦不足以為有利於被告之認定
    。再者，如被告乙○○所述其僅係向被告甲○○購買銀行貸
    款車輛而欲將車停放在傑聯修配廠，以被告乙○○僅係該修
    配廠之客戶，並非該修配廠之負責人或員工，且其明知該車
    來源有疑，衡情應會儘量避免讓第三人發現行蹤，然被告乙○○卻仍在凌晨時分特意要證人黃宏家、湯添智開門讓其進
    入停放該車，並且當場將車牌拆走，讓修配廠內之員工即證
    人黃宏家、湯添智加深對被告乙○○之印象，亦於常情未合
    ；況如依被告乙○○所述因該車為銀行貸款車，其為避免遭
    銀行發現始將該車停放在傑聯修配廠，然傑聯修配廠係對外
    公開營業之汽車修配廠，平日即會有不特定人進出，顯然並
    非隱秘之處，且該車車牌亦已遭被告乙○○拆除，衡情更易
    遭人發現該車有疑問，即與被告乙○○所辯為避免遭人發現
    之目的顯然有違，是被告乙○○所辯均與常情不符，顯係事
    後畏罪卸責之詞，並無足採，事證明確，其犯行至堪認定。
  (四)綜上所述，被告甲○○、乙○○所辯均無足採，事證明確，
    其等犯行均堪認定。
二、螺絲起子及Ｔ型扳手，分別屬型尖及質地堅硬之物，客觀上
    均足以危害他人之生命、身體安全，皆屬兇器，又被告乙○○與被告甲○○共同行竊車牌號碼一九五一－ＰＲ號自用小
    客車一輛既遂；被告甲○○與共同被告戊○○共同行竊車牌
    號碼○六三一－ＬＡ號自用小客車既遂；被告甲○○竊取汽
    車音響及測速器各一個既遂；被告甲○○竊盜車牌號碼六五
    二七－ＮＳ號自用小客車未遂，均足認其等確有為自己不法
    所有之意圖甚明。被告甲○○雖已著手竊取車牌六五二七－
    ＮＳ號自用小客車行為之實施，惟未生竊得該車之結果，其
    犯罪尚屬未遂，核被告甲○○、乙○○所為，被告甲○○就
    犯罪事實欄一、(一)所示犯行，係犯刑法第三百二十條第一項
    之竊盜罪，就犯罪事實欄一、(二)、(四)所示犯行，均係犯同法
    第三百二十一條第一項第三款之攜帶兇器竊盜罪，就犯罪事
    實欄一、(三)所示犯行，係犯同法第三百二十一條第二項、第
    一項第三款之攜帶兇器竊盜未遂罪；被告乙○○就犯罪事實
    欄一、(四)所示犯行，係犯同法第三百二十一條第一項第三款
    之攜帶兇器竊盜罪。被告甲○○與共同被告戊○○間，就前
    開竊取車牌號碼○六三一－ＬＡ號自用小客車之犯行，有犯
    意聯絡及行為分擔；被告乙○○與被告甲○○、戊○○間，
    就前開竊取車牌號碼一九五一－ＰＲ號自用小客車之犯行，
    事前共謀，且推由被告甲○○、戊○○二人下手行竊，顯見
    被告乙○○、甲○○與共同被告戊○○三人就上開犯罪事實
    欄一、(一)、(四)之犯行，亦分別有犯意連絡，行為分擔，均為
    共同正犯。被告甲○○先後就犯罪事實欄一、(一)至(三)所示一
    次竊盜既遂、一次攜帶兇器竊盜既遂及一次攜帶兇器竊盜未
    遂行為後，刑法第五十六條連續犯之規定，業於九十四年二
    月二日修正公布刪除，並於九十五年七月一日施行，則被告
    於新法修正施行前之一次竊盜既遂犯行、一次攜帶兇器竊盜
    既遂犯行、一次攜帶兇器竊盜未遂犯行，時間緊接，方法相
    同，觸犯構成要件相同之罪，顯係基於概括犯意反覆為之，
    為連續犯，因行為後新法業已刪除連續犯之規定，此刪除雖
    非犯罪構成要件之變更，但顯已影響行為人刑罰之法律效果
    ，自屬法律有變更，依新法第二條第一項規定，比較新、舊
    法結果，仍應適用較有利於被告之行為時法律即修正前刑法
    第五十六條之規定，從一重論以連續攜帶兇器竊盜既遂罪，
    至被告於新法施行後之另一次攜帶兇器竊盜既遂犯行，因修
    正後之刑法已刪除連續犯之規定，自應適用新法分別一一予
    以論罪，然後再與前開於新法施行前所犯之連續攜帶竊盜罪
    ，全部併合處罰（最高法院九十五年第八次刑事庭會議決議
    參照）。檢察官移送併辦部分（九十五年度偵字第一九八三
    九號）與前開已起訴被告甲○○竊取詹銘烜所有汽車音響及
    測速器各一個之犯行，為同一犯罪事實；另公訴人起訴事實
    雖未敘及被告甲○○就犯罪事實欄一、(三)所示攜帶兇器竊盜
    之犯行，然該部分事實與公訴人已起訴之犯罪事實【即犯罪
    事實欄一、(一)、(二)部分】既具有連續犯之裁判上一罪關係，
    為起訴效力所及，本院均應併予審理，附此敘明。且查，被
    告甲○○前因違反妨害兵役治罪條例案件，經臺灣南投地方
    法院判處有期徒刑二月確定，於九十四年三月二十八日易科
    罰金執行完畢；被告乙○○於九十一年間因犯傷害、妨害自
    由等罪，經本院分別判處有期徒刑六月、四月、三月，應執
    行有期徒刑十月確定，於九十二年二月二十四日易科罰金執
    行完畢。有臺灣高等法院被告前案紀錄表二份在卷可稽。被
    告甲○○就犯罪事實欄一、(一)至(四)所示犯行，於五年以內故
    意再犯本件有期徒刑以上之罪，不論依修正前之刑法第四十
    七條，或修正後之刑法第四十七條第一項之規定，均構成累
    犯，對被告甲○○而言並無有利或不利之情形，自不生新舊
    法比較之問題；被告乙○○就犯罪事實欄一、(四)所示犯行，
    於五年以內故意再犯本件有期徒刑以上之罪，不論依修正前
    之刑法第四十七條，或修正後之刑法第四十七條第一項之規
    定，均構成累犯，對被告乙○○而言並無有利或不利之情形
    ，亦不生新舊法比較之問題，均應依修正後刑法第四十七條
    第一項之規定，各論以累犯，並分別加重其刑，且就被告甲○○部分遞加重之。爰審酌被告二人年輕力壯、不思循合法
    途徑獲得財富，被告甲○○以徒手與共同被告戊○○共同竊
    取車牌號碼○六三一－ＬＡ號自用小客車既遂、被告甲○○
    獨自攜帶兇器竊取汽車音響一組及測速器一個既遂、被告甲○○獨自攜帶兇器竊取車牌號碼六五二七－ＮＳ號自用小客
    車未遂，及受被告乙○○指示，而與被告戊○○共同攜帶兇
    器竊取車牌號碼一九五一－ＰＲ號自用廂型小客車既遂，其
    等所犯罪所生危害，及被告甲○○犯後僅坦承部分犯行、被
    告乙○○仍飾詞否認犯行，被告甲○○、乙○○二人於本案
    之分工、地位等一切情狀，分別量處如主文所示之刑，並就
    被告甲○○部分定其應執行之刑（被告甲○○行為後，刑法
    第五十一條第五款已修正數罪併罰定其應執行者：「宣告多
    數有期徒刑者，於各刑中之最長期以上，各刑合併之刑期以
    下，定其刑期。但不得逾三十年。」，與舊法規定之數罪併
    罰定其應執行者：「宣告多數有期徒刑者，於各刑中之最長
    期以上，各刑合併之刑期以下，定其刑期。但不得逾二十年
    。」之規定相較，是比較新舊法之適用，其利與不利之情形
    互見，故就罪刑有關之連續犯、定應執行刑及累犯等一切情
    形，本於統一性及整體性原則，綜其全部罪刑之結果而為比
    較，仍應依修正前刑法第五十一條第五款之規定，定其應執
    行之刑）（參最高法院九十五年度第八次刑事庭會議決議）
    。又蒞庭檢察官雖具體求刑判處被告甲○○就犯罪事實欄一
    部分有期徒刑一年八月、犯罪事實欄二部分有期徒刑一年四
    月，應執行有期徒刑二年十月；被告乙○○部分處有期徒刑
    一年四月。惟本院綜核前開量刑所審酌之一切情狀，且衡諸
    檢察官具體求刑之基礎與本院審認之事實亦有不同，本院認
    對被告二人分別處以如主文所示之刑，應已足收懲警之效，
    是檢察官具體求刑之刑度俱稍嫌過重，併述明之。扣案之Ｔ
    型扳手一支，係被告甲○○所有，供被告甲○○自己行竊及
    與被告乙○○及共同被告戊○○等人共同行竊所用之物，業
    據被告甲○○於本院審理時供陳明確，應依刑法第三十八條
    第一項第二款之規定宣告沒收。至被告甲○○所持用以行竊
    之螺絲起子一支，因未扣案，又螺絲起子客觀上係作為日常
    生活拆解、旋緊螺絲所用，非專供竊盜使用，亦非屬必須沒
    收之物，爰不另為沒收之諭知。
據上論斷，應依刑事訴訟法第二百九十九條第一項前段，刑法第
二條第一項前段、第二十八條、修正前刑法第五十六條、刑法第
三百二十一條第一項第三款、第四十七條第一項、修正前刑法第
五十一條第一項第五款、刑法第三十八條第一項第二款，判決如
主文。
中　　華　　民　　國　　96　　年　　 3　　月　　22　　日
　　　　　　　　　  刑事第六庭  審判長法  官  洪俊誠
                                      法　官　鄧敏雄
                                      法　官　戴博誠
以上正本證明與原本無異。
如不服本判決，應於判決送達後十日內，向本院提出上訴狀。
      　　　　　　　　　　　　　　　　書記官　林政佑
中　　華　　民　　國　　96　　年　　 3　　月　　22　　日
【附錄論罪科刑法條】
刑法第三百二十一條第一項第三款：
犯竊盜罪而有左列情形之一者，處六月以上五年以下有期徒刑：
三、攜帶兇器而犯之者。
